臺灣板橋地方法院刑事判決　　　　　　　95年度訴字第3011號
公　訴　人　臺灣板橋地方法院檢察署檢察官
被　　　告　甲○○
　　　　　　　　　　（現另案於臺灣臺北監獄臺北分監執行）
上列被告因違反毒品危害防制條例案件，經檢察官提起公訴（95
年度毒偵字第5760號）及移送併案審理（臺灣桃園地方法院檢察
署95年度毒偵字第5320號、臺灣板橋地方法院檢察署95年度毒偵
字第8005號），被告於準備程序認罪，本院以簡式審判程序判決
如下：
    主  文
甲○○施用第一級毒品，累犯，處有期徒刑壹年陸月。扣案之鏟
管壹支、分裝袋只均沒收。
    事實及理由
一、按除被告所犯為死刑、無期徒刑、最輕本刑為三年以上有期
    徒刑之罪或高等法院管轄第一審案件者外，於第一次審判期
    日前之準備程序進行中，被告先就被訴事實為有罪之陳述時
    ，審判長得告知被告簡式審判程序之旨，並聽取當事人、代
    理人、辯護人及輔佐人之意見後，裁定進行簡式審判程序，
    刑事訴訟法第273 條之1 第1 項定有明文。經核本件被告甲
    ○○所犯係死刑、無期徒刑、最輕本刑為三年以上有期徒刑
    以外之罪，其於準備程序中就被訴事實為有罪之陳述，經法
    官告知簡式審判程序之旨，並聽取公訴人、被告之意見後，
    本院爰依首揭規定，合議裁定由受命法官獨任進行簡式審判
    程序，合先敘明。
二、本件犯罪事實：
    被告甲○○前曾於民國82年間因肅清煙毒條例、麻醉藥品管
    理條例、偽藥等案件，經法院判處應執行有期徒刑四年二月
    確定，至85年1 月22日假釋出監，其後復經撤銷假釋，應執
    行殘刑二年五月二十六日；又於86年間因麻醉藥品管理條例
    案件，經法院判處有期徒刑六月確定，並與上開殘刑接續執
    行，至89年4 月11日假釋出監，其後復經撤銷假釋，應執行
    殘刑一年一月二十一日；又於90年間因施用毒品案件，經法
    院判處應執行有期徒刑一年，並與上開殘刑接續執行，至92
    年8 月28日縮刑期滿執行完畢。其又曾於89年間因施用毒品
    案件，經送強制戒治，於90年8 月3 日停止戒治付保護管束
    ，至90年11月21日保護管束期滿執行完畢；其後又於95年間
    因施用毒品案件，經法院判處有期徒刑十月，甫於95年8 月
    3 日確定（其後於95年10月12日入監執行，現尚於執行中）
    。詎其猶不知悔改，於上開有期徒刑及強制戒治執行完畢後
    五年內，復基於施用第一級毒品海洛因之概括性犯意，自95
    年8 月13日晚上9 時許起至同年10月12日下午1 時許止，在
    其臺北縣新莊市○○路503 號7 樓住處、桃園縣龜山鄉某處
    、臺北縣新莊市○○路某加油站廁所內等處，以每天施用一
    次之毒癮習性，反覆密接施用第一級毒品海洛因多次。嗣先
    後於(一)95年8 月15日下午4 時許，在臺北縣新莊市○○街11
    8 號前為警查獲，扣得其供施用毒品使用之鏟管1 支、分裝
    袋3 只等物，經警採尿送驗結果，並驗有鴉片類藥物嗎啡陽
    性反應；(二)95年9 月6 日晚上8 時43分許，在其桃園縣龜山
    鄉○○○○街2 號5 樓住處為警查獲，經警採尿送驗結果，
    並驗有鴉片類藥物嗎啡陽性反應；(三)95年10月12日下午3 時
    45分許，在上址桃園縣龜山鄉住處因案通緝為警緝獲，經警
    採尿送驗結果，並驗有鴉片類藥物嗎啡陽性反應，因而查悉
    上情。案經臺北縣政府警察局新店分局報請臺灣板橋地方法
    院檢察署檢察官偵查起訴及臺北縣政府警察局新莊分局分別
    報請臺灣桃園地方法院檢察署檢察官、臺灣板橋地方法院檢
    察署檢察官偵查後移送併案審理。
三、本件證據：
    (一)被告於審理時之自白。
    (二)臺灣檢驗科技股份有限公司出具之驗尿報告共3 份。
    (三)扣案之被告供施用毒品使用之鏟管1支、分裝袋3只等物。
四、核被告所為，係犯毒品危害防制條例第10條第1 項之施用第
    一級毒品罪。其施用毒品之多次行為，係具有習慣依賴性之
    反覆密接實行，屬習慣犯，為包括的一罪，應以一罪論。起
    訴意旨就併案部分，雖未及敘及，惟依上述併案部分與起訴
    部分為包括一罪，亦為起訴效力所及，本院自應併予論究。
    又被告前曾於82年間因肅清煙毒條例、麻醉藥品管理條例、
    偽藥等案件，經法院判處應執行有期徒刑四年二月確定，至
    85年1 月22日假釋出監，其後復經撤銷假釋，應執行殘刑二
    年五月二十六日；又於86年間因麻醉藥品管理條例案件，經
    法院判處有期徒刑六月確定，並與上開殘刑接續執行，至89
    年4 月11日假釋出監，其後復經撤銷假釋，應執行殘刑一年
    一月二十一日；又於90年間因施用毒品案件，經法院判處應
    執行有期徒刑一年，並與上開殘刑接續執行，至92 年8月28
    日縮刑期滿執行完畢，有臺灣高等法院被告全國前案紀錄表
    在卷可稽，被告前受有期徒刑執行完畢，於五年以內故意再
    犯本件有期徒刑以上之罪，為累犯，應依刑法第47條第1 項
    規定，加重其刑。爰審酌被告之素行、再犯施用毒品情節、
    所生危害及犯罪後坦承之態度等一切情狀，量處如主文所示
    之刑。扣案之鏟管1 支、分裝袋3 只，均係被告所有供施用
    毒品所用之物，併予宣告沒收。
五、依刑事訴訟法第273 條之1 第1 項、299 條第1 項前段、第
    310 條之2 、第454 條，毒品危害防制條例第10條第1 項、
    第23條第2 項，刑法第11條前段、第47條第1 項、第38條第
    1 項第2 款，判決如主文。
六、如不服本判決，得自收受送達之日起10日內向本院提出上訴
    狀（須附繕本）。
本案經檢察官靳開聖到庭執行職務
中　　華　　民　　國　　96　　年　　1 　　月　　22　　日
                      刑事第八庭  法　官  彭  全  曄
以上正本證明與原本無異。
                                  書記官  吳  詩  琳
中　　華　　民　　國　　96　　年　　1 　　月　　22　　日
附錄本案論罪科刑法條全文：
毒品危害防制條例第10條
施用第一級毒品者，處 6 月以上 5 年以下有期徒刑。
施用第二級毒品者，處 3 年以下有期徒刑。
